【裁判字號】    98,訴,1313
【裁判日期】    980527
【裁判案由】    毒品危害防制條例
【裁判全文】
臺灣板橋地方法院刑事判決              98年度訴字第1313號
公  訴  人  臺灣板橋地方法院檢察署檢察官
被      告  甲○○
上列被告因違反毒品危害防制條例案件，經檢察官提起公訴（98
年度毒偵字第1332號），被告於準備程序中就被訴事實為有罪之
陳述，經本院合議庭裁定改以簡式審判程序審理，判決如下：
    主  文
甲○○施用第一級毒品，累犯，處有期徒刑拾月，扣案之含有第
一級毒品海洛因成分之殘渣袋壹只沒收銷燬之，扣案之注射針筒
壹支沒收。
    事  實
一、甲○○前因施用毒品案件，經本院以94年度毒聲字第1307號
    裁定觀察、勒戒後，認無繼續施用毒品之傾向，於民國94年
    8 月19日釋放出所，並經臺灣板橋地方法院檢察署檢察官於
    94年8 月22日以94年度毒偵字第3852號為不起訴處分確定。
    又於95年間因施用毒品案件，經本院以95年度訴字第1411號
    判處有期徒刑7 月確定，嗣於96年5 月6 日縮短刑期執行完
    畢。
二、詎甲○○仍不知戒除毒癮，竟於觀察勒戒執行完畢釋放後5
    年內，基於施用第一級毒品海洛因之犯意，於98年2 月4 日
    日晚間某時，在其所有停放於臺北縣三峽鎮○○路100-3 號
    住處前之車號CZ－5653號自小貨車內，以將海洛因摻水混合
    後置入針筒，以注射之方式施用第一級毒品海洛因1 次（起
    訴書略載時間、地點部分，均予更正），嗣於98年2 月6 日
    19時30分許，在臺北縣三峽鎮○○路○ 段251 號前，因警見
    其乘坐於上開自小貨車內神色可疑，遂上前盤查後，為警查
    獲，並扣得其供施用海洛因之注射針筒1 支及含有海洛因成
    分之殘渣袋1 只（量微無法秤重）。
三、案經臺北縣政府警察局三峽分局報告臺灣板橋地方法院檢察
    署檢察官偵查起訴。
    理  由
一、本案被告甲○○所犯為死刑、無期徒刑或最輕本刑為3 年以
    上有期徒刑以外之罪，其於準備程序中就被訴事實為有罪之
    陳述，經法官告知簡式審判程序之旨，並聽取公訴人及被告
    之意見後，依刑事訴訟法第273 條之1 第1 項規定，裁定由
    受命法官獨任進行簡式審判程序，合先敘明。
二、上開事實，業據被告甲○○於本院審理時坦承不諱，且被告
    為警查獲時採尿送驗結果，呈嗎啡（即海洛因水解後之反應
    ）之陽性反應，有臺北縣政府警察局三峽分局查獲毒品危害
    防制條例案姓名對照表、臺灣檢驗科技股份有限公司98年2
    月25日UL/2009/20329 號濫用藥物檢驗報告各1 紙在卷可證
    （見98年度毒偵字第1332號卷第26、27頁），復有注射針筒
    1 支及沾附有微量白色粉末之殘渣袋1 只扣案足憑。上開殘
    渣袋1 只，經送交通部民用航空局航空醫務中心鑑定結果，
    認含海洛因成分，有該局航空醫務中心98年5 月1 日毒品鑑
    定書在卷可佐（見本院卷第26頁）。上述鑑驗結果，係檢驗
    機關本於專業知識及以精密儀器或科學檢驗方法所得之結論
    ，自可憑信，足見被告自白與事實相符，堪以採信。查被告
    前因施用毒品案件，經本院以94年度毒聲字第1307號裁定觀
    察、勒戒後，認無繼續施用毒品之傾向，於民國94年8 月19
    日釋放出所，並經臺灣板橋地方法院檢察署檢察官於94年8
    月22日以94年度毒偵字第3852號為不起訴處分確定，此有臺
    灣板橋地方法院檢察署刑案資料查註紀錄表及臺灣高等法院
    被告前案紀錄表各1 份在卷可參。從而，本件事證明確，被
    告經觀察勒戒執行完畢釋放後，5 年內再犯本件施用毒品之
    犯行堪予認定。
三、查海洛因屬毒品危害防制條例第2 條第2 項第1 款所稱之第
    一級毒品，不得持有、施用，被告竟持以施用，核其所為，
    係犯同條例第10條第1 項之施用第一級毒品罪。其施用前持
    有海洛因之低度行為，應為施用之高度行為所吸收，不另論
    罪。查被告前於95年間因施用毒品案件，經本院以95年度訴
    字第1411號判處有期徒刑7 月確定，嗣於96年5 月6 日縮短
    刑期執行完畢，有臺灣板橋地方法院檢察署刑案資料查註紀
    錄表及臺灣高等法院被告前案紀錄表各1 份在卷可按，其受
    有期徒刑之執行完畢後，5 年之內故意再犯有期徒刑以上之
    罪，為累犯，應依刑法第47條第1 項之規定加重其刑。爰審
    酌被告經觀察勒戒及刑事科刑處罰後，仍未能戒除毒癮，顯
    見其無戒毒悔改之意，惟念其施用毒品之次數僅1 次，犯罪
    後坦認犯行，態度尚稱良好等一切情狀，量處如主文所示之
    刑。扣案之外觀上沾附有微量白色粉末之殘渣袋1 只，經鑑
    定結果，含第一級毒品海洛因成分，與其包裝袋因沾有海洛
    因成分，無法完全析離，應併予依毒品危害防制條例第18條
    第1 項前段規定沒收銷燬之；又扣案之注射針筒1 支，係為
    被告用以施用海洛因毒品之物，業據其供明在卷（見98年度
    毒偵字第1332號卷第18頁），爰依刑法第38條第1 項第2 款
    規定併予宣告沒收。
據上論斷，應依刑事訴訟法第273 條之1 第1 項、第299 條第1
項前段，毒品危害防制條例第10條第1 項、第18條第1 項前段，
刑法第11條、第47條第1 項、第38條第1項第2款，判決如主文。
本案經檢察官連思藩到庭執行職務
中    華    民    國    98    年    5     月    27    日
                  刑事第十四庭  法  官  陳海寧
以上正本證明與原本無異。
如不服本判決應於收受本判決送達後10日內向本院提出上訴書狀
，其未敘述上訴理由者，並得於提起上訴後10日內向本院補提理
由書狀（均須按他造當事人之人數附繕本）「切勿逕送上級法院
」
                                書記官  潘佳欣
中    華    民    國    98    年    5     月    27    日
附錄本案論罪科刑法條
毒品危害防制條例第10條第1項
施用第一級毒品者，處 6 月以上 5 年以下有期徒刑。


司法院資訊處製作；財團法人民間司法改革基金會備份。
